# 合并报表时，子公司少数股东权益怎么处理？

提问人：jiangweidong123 时间：2019-09-12 10:08:46
请教陈老师：A 公司持有 B 公司 60% 股权，B 公司持有 C 公司 51%股权，年末合并时，B 公司的合并报表上有少数股东权益和少数股东损益，A公司在合并 B 公司时，请问这部分少数股东权益及损益该如何处理？会计分录怎么做？@chenyiwei

回答人：chenyiwei
B 的合并报表中的少数股东权益和少数股东损益，如果这部分少数股权是由A或者 A 的其他子公司持有的，则与 A或者其他持股子公司的长投、投资收益等抵销；反之则在 A的合并报表层面继续保留，仍作为 A 的合并报表层面的少数股东权益和少数股东损益。